臺灣屏東地方法院刑事判決　　　　　　　 94年度訴字第119號
公　訴　人　臺灣屏東地方法院檢察署檢察官
被　　　告　乙○○
選任辯護人　尤中瑛律師
被　　　告　丙○○
指定辯護人　本院公設辯人　丁○○
上列被告等因違反槍砲彈藥刀械管制條例案件, 經檢察官提起公
訴（93年度偵字第5998號）, 本院判決如下:
    主  文
乙○○共同未經許可, 販賣可發射子彈具有殺傷力之改造手槍,
累犯, 處有期徒刑柒年, 併科罰金新臺幣參拾萬元, 罰金如易服
勞役, 以罰金總額與陸個月之日數比例折算。
丙○○未經許可, 持有可發射子彈具有殺傷力之改造手槍, 累犯
, 處有期徒刑貳年陸月, 併科罰金新臺幣拾萬元, 罰金如易服勞
役, 以銀元參佰元即新臺幣玖佰元折算壹日。扣案仿BERETTA 廠
半自動手槍改造之手槍壹把（含彈匣壹個, 槍枝管制編號為第00
00000000號）沒收。
    事  實
一、乙○○（綽號「小平」）前於民國89年間, 因違反槍砲彈藥
    刀械管制條例案件, 為本院判處有期徒刑1 年2 月, 併科罰
    金新臺幣（下同）60,000元（本院89年度訴字第517 號刑事
    判決）, 復經臺灣高等法院高雄分院判決駁回上訴而確定（
    該院90年上訴字第280 號刑事判決）。其自90年4 月30日入
    監服刑, 迄91年8 月15日執行完畢。丙○○則因違反著作權
    法案件, 為本院判處有期徒刑3 月確定（本院88年易字1156
    號刑事判決）, 並於89年4 月14日執行完畢。
二、乙○○及丙○○2 人並未因前開徒刑之執行而知所警惕。緣
    丙○○欲為他人處理糾紛, 需以槍彈防身, 故在未經許可之
    情形下, 基於持有槍彈之犯意, 先於93年6 、7 月間某日,
    向友人乙○○表示欲購買槍彈。乙○○得知其意後, 即與綽
    號「阿福」或「福仔」之成年男子（真實姓名、年籍不詳）
    , 基於販賣改造手槍及子彈之犯意聯絡, 由乙○○居間介紹
    丙○○與「阿福」聯絡, 再由「阿福」以50,000元之代價,
    在屏東縣長治鄉德和村郊外某處, 出售手槍1 把予丙○○。
    惟丙○○以來源不詳之子彈試射該槍後, 發現該支手槍無法
    擊發, 並無殺傷力, 遂透過乙○○要求「阿福」處理, 乙○○並向丙○○取回該把故障手槍交由「阿福」修理。然時隔
    甚久, 均不見修復返還。經丙○○與乙○○多次聯絡接洽後
    , 終於93年8 月3 日18時17分許, 由丙○○以其使用之0000
    000000號行動電話, 撥打乙○○持用之0000000000號電話,
    互相約定另以他槍替換。雙方遂於同日19時, 由乙○○將其
    向「福仔」取得之具殺傷力之改造手槍1 支（仿BERETTA 廠
    製造之半自動92手槍所改造, 槍枝管制編號0000000000）及
    制式9 釐米子彈3 顆（其中1 顆有殺傷力; 另2 顆則為不發
    彈, 無殺傷力）及具殺傷力、種類不詳之子彈2 顆, 在屏東
    縣屏東市○○路丙○○工作之地點交予丙○○。丙○○於取
    得上開槍彈後, 隨即於不詳時、地試射, 但於試射第2 發時
    發生卡彈問題, 便再於同年月12日14時32分46秒, 以前述電
    話聯絡乙○○處理。嗣於同年11月26日8 時30分許, 為警方
    持搜索票在丙○○位於屏東縣屏東市○○路998 號4 樓之1
    住處內查獲上述改造手槍1 支及制式9 釐米子彈3 顆（已試
    射之子彈2 顆未據扣案）。
三、案經屏東縣警察局移送臺灣屏東地方法院檢察署檢察官偵查
    起訴。
    理  由
一、訊據被告丙○○固坦承持有上揭扣案槍彈無誤, 惟矢口否認
    該批槍彈係向被告乙○○購買, 辯稱: 扣案物是綽號「阿福
    」之男子向我借錢時提供之擔保品。後來我因為找不到「阿
    福」, 所以才透過介紹人即被告乙○○代為尋覓「阿福」。
    在持有手槍期間, 手槍因試射發生故障, 我找不到「阿福」
    , 而被告乙○○了解槍枝結構, 所以才找被告乙○○幫忙修
    理云云（本院卷第126 頁參照）。訊據被告乙○○則矢口否
    認有何販賣槍彈行為, 辯稱: 我有介紹「福仔」與被告丙○○認識, 但不是媒介買賣槍彈之事, 而被告丙○○曾撥打電
    話委請我幫忙處卡彈的事, 我並沒有幫忙云云（本院卷第34
    頁參照）。經查:
    (一)證據能力部分:
      1.被告乙○○於警詢中之自白:
        按被告之自白, 非出於強暴、脅迫、利誘、詐欺、疲勞
        訊問、違法羈押或其他不當方法, 且與事實相符者, 得
        為證據, 刑事訴訟法第156 第1 項定有明文。亦即被告
        之自白係出於自由意思, 且與事實相符者, 即有證據能
        力; 反之, 若係非法取供者, 因其陳述非出於任意性,
        其所為陳述即無證據能力。本件被告乙○○前於93年11
        月26日警詢中，就其介紹被告丙○○向「福仔」購買槍
        彈一事自白不諱（屏東縣警察局屏警刑檢字第09300286
        47號卷第24頁參照）。惟被告於本院審理中先以該筆錄
        記載內容與其實際陳述不符為由, 否認該項自白之證據
        能力。嗣經被告委請辯護人檢閱警詢錄音帶及其譯文（
        本院卷第38頁至第48頁參照）後, 竟又改稱警員於訊問
        期間, 曾多次中斷, 並在中斷時以將被告改列「證人」
        為由與其協商, 誘其自白, 故其自白無證據能力云云（
        本院卷第70頁、第81頁參照）。其前後說詞不一, 已難
        令人遽信為真。且觀諸前開警詢錄音譯文, 除警方等待
        被告選任辯護人及於錄音帶換面時曾有中斷錄音外, 詢
        問內容前後均屬連貫, 並無所謂「偵訊期間有多次停止
        偵訊之情形」發生（被告準備程序狀參照, 本院卷第70
        頁）, 被告所辯亦有不實。而被告始終未能供明所謂「
        協商」一事究係發生於何次中斷期間? 亦不見被告何處
        供詞有因「協商」結果而出現明顯之轉折變化。因此,
        尚難推認被告之自白係出於警員之利誘。被告乙○○雖
        另以譯文中曾出現其向警員探詢: 「那這樣子我就是證
        人？」一語（錄音帶譯文參照, 本院卷第47頁）, 佐證
        員警曾與其協商改列證人之事。然若被告果已與警員協
        商完妥, 何需多此一問？況自譯文內容觀之, 警員並未
        對被告有何允諾, 自不能被告有此疑問, 即認為警員與
        被告有所協議。被告空言否認其警詢時自白之證據能力
        , 應非可採。此外, 又查無任何證據證明前開被告之自
        白係出於任何不正方法, 依前揭法律規定, 自得為判決
        之基礎。
      2.被告丙○○於警詢及檢察官偵查時之自白:
　　　　被告丙○○於93年11月26日警詢中及檢察官偵查中均曾
        就自己持有扣案槍、彈部分之事實供認無諱, 而被告於
        本院審理中亦不爭執前開自白之任意性, 依前揭規定,
        得為判決之基礎。
      3.被告丙○○就共同被告乙○○販賣槍彈部分, 於檢察官
        聲請本院裁定羈押時, 在法官前所為之陳述:
  　    按被告以外之人於審判外向法官所為之陳述, 得為證據
        , 刑事訴訟法第159 條之1 第1 項定有明文。考其立法
        理由, 乃以被告以外之人（含共同被告、共犯、被害人
        、證人等）於法官面前所為之陳述, 因其陳述係在法官
        面前為之, 故不問係其他刑事案件之準備程序、審判期
        日或民事事件或其他訴訟程序之陳述, 均係在任意陳述
        之性用性已受確定保障之情況下所為, 因此該等陳述得
        為證據。本件被告丙○○前於93年11月26日檢察官聲請
        本院裁定羈押時, 曾於法官前就被告乙○○介紹伊向「
        阿福」買槍一事供陳明確（本院93年聲羈字第225 號卷
        第4 頁至第9 頁參照）, 依前揭法律規定, 其陳述得為
        本件之證據。
      4.被告丙○○使用之0000000000號行動電話通訊監察譯文
        （警卷第11頁編號243 、第14頁編號250 、第16頁編號
        260 、第17頁編號267）:
        前開通訊監察譯文, 係由臺灣屏東地方法院檢察署檢
          察官依通訊保障及監察法第5 條第1 項第1 款規定核
          發通訊監察書後, 交由屏東縣警察局執行監聽所得。
          其證據之取得, 並無違背法定程序情事, 此有該署屏
          檢昇宇監字第282 號通訊監察書1 分在卷為憑（本院
          卷第52頁參照）。
        被告乙○○雖以通訊監察書之「案由及涉嫌觸犯之法
          條」為「貪污治罪條例第4 條第1項 第5 款」, 與本
          案起訴之罪名無涉, 而認該通訊監察所得內容為非法
          取證所得; 及本件通訊監察書記載之監察期間係「自
          93年7 月31日至93年8 月27日止, 共計28日」, 而公
          訴人94年3 月25日屏檢瑞厚94蒞788 字第5821號函所
          附之通話錄音對照表明白記載通訊監察之行動持續至
          93 年11 月6 日（本院卷第51頁參照）, 顯屬警察機
          關之非法監聽云云, 而否認前開通訊監察譯文之證據
          能力。然前開通訊監察書係針對多名對象使用之電話
          進行蒐證而一併核發, 案由並非單一, 此觀其「案由
          及涉嫌觸犯之法條」欄內係載「貪污治罪條例第4 條
          第1項 第5 款『等』」及其適用法條欄係載「通訊保
          障及監察法第5 條第1 項第1 款」, 而非同條第1 項
          第3款 即明。故被告認為通訊監察書之案由欄與起訴
          被告之法條不符, 致該通訊監察書無證據能力, 應有
          誤會。再者, 公訴人用以證明被告犯罪之證據, 僅有
          編號243 、250 、260 、267 號之通訊監察譯文, 而
          該等監聽內容取得之時間, 均在通訊監察書核准之時
          間範圍內, 應屬合法取得之證據, 有證據能力。此與
          其他逾越時間之監聽部份, 應分別以觀。蓋本件原有
          檢察官依法核發之通訊監察書, 並非自始違法監聽,
          況監聽結果亦確有可疑為犯罪之情事, 爰審酌人權保
          障及公共利益之均衡維護, 實不宜僅因部分之違法監
          聽行為, 即使全部之監聽內容喪失證據能力。
      5.扣案槍、彈及內政部警政署刑事警察局刑鑑字第093024
        1896號槍彈鑑定報告書: 當事人對上開證據之證據能力
        均無爭執, 其證據之取得亦無違背法定程序之情事, 依
        法得為本件之證據。
    (二)證據及得心證之理由:
      1.被告丙○○持有槍、彈之事實, 業據被告丙○○於警詢
        、偵查及本院審理中坦承無諱, 並有手槍1 支及子彈3
        顆扣案供憑。而扣案手槍及其中1 顆子彈具有殺傷力一
        節（另2 顆子彈無法擊發, 係不發彈）, 則有內政部警
        政署刑事警察局刑鑑字第0930241896號槍彈鑑定報告書
        1 分附卷足考。至於被告乙○○販賣槍彈之事實, 則據
        被告乙○○於93年11月26日警詢中自白明確（警卷第24
        頁）, 核與被告丙○○於93年11月26日檢察官聲請本院
        裁定羈押時, 在法官前所述: 「（槍彈）是我的沒錯,
        已經持有4 、5 個月, 是在今年大約6 、7 月間。我是
        跟一位綽號叫阿福的人用5 萬元買的。是乙○○介紹我
        買的, 因為手槍第一次試射無法使用, 所以我透過乙○○找阿福, 乙○○把阿福的電話給我, 我與乙○○聯絡
        過很多次, 但都沒有把槍修理好。第一次有擊發但彈殼
        卡住槍管, 所以無法擊發。後來阿福有來找我, 幫我換
        了1 把槍, 就是扣案的這1 支手槍, 也給了我3 顆子彈
        。... 新的槍枝（即扣案槍枝）是阿福在距今約2 個月
        前給我的。... （槍枝是）5 萬元跟阿福買的。槍枝有
        問題都是透過乙○○問阿福。買槍的錢我直接給阿福。
        」等語（本院93年聲羈字第225 號卷參照）大致相符,
        且有編號243 、250 、260 、267 號通訊監察譯文共4
        分附卷可稽。而被告二人對通訊監察譯文內容之真實性
        亦無爭執。又, 自通訊監察譯文內容及被告丙○○於本
        院審理中之陳述（本院卷第145 頁）可知, 被告丙○○
        於93年8 月3 日換得手槍及子彈後, 曾再度試射手槍,
        第一顆子彈可以擊發, 第二顆則因卡彈而無法擊發; 且
        93 年8月3 日當天交槍予被告丙○○者, 應為被告乙○○, 而非「阿福」。故被告丙○○於於93年11月26日檢
        察官聲請本院裁定羈押時, 在法官前所為陳述與此不符
        部分（即「阿福」本人交槍及交付子彈「3 顆」部分）
        , 應非實在, 為本院所不採, 併此敘明。
      2.嗣於94年3 月22日本院準備程序中, 被告丙○○雖仍坦
        認自己持有槍彈之犯行, 惟就被告乙○○涉案部分則翻
        異前詞, 先改稱: 扣案槍彈均係其表弟甲○○於入獄服
        刑前所寄放云云（本院卷第28頁參照）。本院因懷疑有
        串供情事, 遂向臺灣屏東監獄調取在監服刑之甲○○於
        服刑時之接見錄音譯文, 果發現有串供情節（卷附臺灣
        屏東監獄竹田分監94年6 月17日屏所戒字第0940000585
        D 號函所附94年4 月1 日錄音譯文參照, 本院卷第101
        至109 頁）。被告丙○○於94年8 月22日本院審理中,
        遂又改稱: 扣案槍彈是綽號「阿福」向伊借錢時所提供
        之擔保品, 被告乙○○並未經手云云（本院卷第126 頁
        參照）。其辯詞不僅前後反覆, 且綜合編號243 、250
        、260 、267 號之通訊監察譯文內容可知, 被告乙○○
        應即為本件槍彈買賣中為雙方接洽之人, 且曾出示經手
        之槍彈供被告丙○○挑選無誤, 否則其不會在被告丙○○向其表示欲購買手槍時, 答稱「那隻車（即手槍之意
        ）... 那一天拿給你看那一部（手槍）嗎？」; 亦不會
        在電話中要求被告丙○○需保留損壞之槍彈零件以便「
        福仔」處理, 更不必告知被告丙○○要另外花錢向「福
        仔」買彈匣等語（編號243 通訊監察譯文第6 、7 行;
        編號267 號通訊監察譯文第13、15行; 被告於本審理中
        之供詞等參照。警詢卷第11、17頁及本院卷153 、15 4
        頁）。又前開通訊監察譯文中, 並未見被告丙○○委請
        被告乙○○尋找「福仔」下落之隻字片語, 僅有雙方接
        洽拿取及修理槍彈之對話, 故被告丙○○所稱其係透過
        被告乙○○尋找「福仔」云云, 亦非可信。被告丙○○
        於本院審理中翻異前詞所為陳述, 與上開事證明顯不符
        , 其迴護被告乙○○之目的可謂招然若揭, 所辯委不足
        採。至於被告乙○○空言否認未仲介被告丙○○向「福
        仔」買槍彈云云, 自亦不可輕信。
      3.綜上所認,本件事證已明,被告等犯行堪以認定。
二、查被告二人行為後, 槍砲彈藥刀械管制條例於94年1 月26日
    修正公布, 於同年月28日生效。原條例第11條第1 項已改列
    於第8 條第1 項, 其法定刑則由「5 年以上有期徒刑, 併科
    新臺幣1,000 萬元以下罰金」提高為「無期徒刑或5 年以上
    有期徒刑, 併科新臺幣1,000 萬元以下罰金」; 原條例第11
    條第4 項改列至第8 條第4 項, 其法定刑亦由「1 年以上7
    年以下有期徒刑, 併科新臺幣700 萬元以下罰金」提高為「
    3 年以上10年以下有期徒刑, 併科新臺幣700 萬元以下罰金
    」, 比較修正前後規定, 修正前之規定顯然有利於被告二人
    , 依刑法第2 條第1 項但書規定, 應適用修正前之槍砲彈藥
    刀械管制條例之規定論處。被告乙○○未經許可販賣分屬同
    條例第4 條第1 項第1 款所稱其他可發射子彈具有殺傷力之
    槍砲及同項第2 款之彈藥。核其所為, 係犯修正前該條例第
    11 條 第1 項之未經許可販賣其他可發射子彈具有殺傷力之
    改造手槍罪及同條例第12條第1 項之未經許可販賣子彈罪。
    被告潘樹寶未經許可, 持有前開手槍及子彈, 核其所為係犯
    修正前該條例第11條第4 項之未經許可持有其他可發射子彈
    具有殺傷力之改造手槍罪及同條例第12條第4 項之未經許可
    持有子彈罪。因被告乙○○已親自交付槍、彈予被告丙○○
    而為販賣槍彈之犯罪構成要件行為, 故其所為應為販賣槍彈
    罪之正犯, 公訴意旨認為被告乙○○所為, 係販賣槍彈罪之
    幫助犯, 應有誤會。被告乙○○以一販賣行為同時觸犯前開
    販賣手槍及販賣子彈二罪名; 被告丙○○以一持有行為同時
    觸犯前開持有手槍及持有子彈二罪名, 均為想像競合犯, 依
    刑法第55條之規定, 應分別從一重之未經許可販賣其他可發
    射子彈具有殺傷力之改造手槍罪（被告乙○○部分）及未經
    許可持有其他可發射子彈具有殺傷力之改造手槍罪（被告丙○○部分）處斷。被告乙○○與綽號「福仔」之成年男子間
    就前揭販賣槍彈之犯行有犯意聯絡及行為分擔, 均為共同正
    犯。又被告2 人前有如事實欄所示之科刑及執行情形, 有台
    灣高等法院被告前案紀錄表附卷足憑, 其等於刑之執行完畢
    後5年 內, 分別再犯本件有期徒刑之罪, 均為累犯, 應分別
    依法加重其刑。爰審酌被告2 人之智識程度, 被告乙○○曾
    有搶奪、竊盜、違反動產擔保交易法及違反槍砲彈藥刀械管
    制條例等多項犯罪前科, 被告丙○○則有違反著作權法之犯
    罪前科, 二人犯罪之動機, 被告丙○○未持槍彈傷害他人,
    被告丙○○持有槍彈及被告乙○○販賣槍彈之數量, 被告乙○○雖曾於警訊中一度坦承犯行, 惟於本院審理中又矢口否
    認, 並無悔意; 被告丙○○雖就自己之犯行部分坦承無諱,
    惟為掩護被告乙○○, 竟於本院審理中虛捏其表弟甲○○寄
    槍情節, 復編造「阿福」押槍借錢之故事, 意圖混淆本院調
    查及審理方向, 犯後態度不佳等一切情狀, 分別量處如主文
    所示之刑, 並就彼等所處之罰金刑, 分別諭知易服勞役之折
    算標準, 以資懲儆。扣案手槍1 把為被告丙○○持有之違禁
    物, 應依刑法第38條第1 項第1 款規定宣告沒收。至扣案子
    彈3 顆, 其中1 顆雖可擊發, 惟因擊發完畢, 已無殺傷力;
    另2 顆子彈則為無法擊發之不發彈, 無殺傷力, 均非違禁物
    , 故不併予宣告沒收。
三、又公訴意旨另以被告乙○○販賣槍、彈予被告丙○○時, 尚
    有幫助被告丙○○持有槍、彈之犯意, 故應以槍砲彈藥刀械
    管制條例第11條第4 項持有手槍罪及同條例第12條第4 項之
    持有子彈罪之幫助犯論處。惟被告乙○○因有交付槍、彈予
    買受人之構成要件行為, 故應論以販賣手槍及子彈罪之正犯
    , 已如前述。而買受人持有槍、彈又為被告販賣行為之當然
    結果。故被告於販賣槍、彈時, 其主觀上即應包含有使買受
    人持有槍、彈之意思, 無與「幫助」他人持有槍、彈之犯意
    併存之餘地。公訴意旨認應另論被告乙○○槍砲彈藥刀械管
    制條例第11條第4 項持有手槍罪及同條例第12條第4 項之持
    有子彈罪之幫助犯, 應有誤會。惟公訴意旨認此部分與前揭
    被告乙○○論罪科刑部分有牽連犯之裁判上一罪關係, 爰不
    另為無罪之諭知。
據上論斷, 應依刑事訴訟法第299 條第1 項前段, 修正前槍砲彈
藥刀械管制條例第11條第1 項、第4 項、第12條第1 項、第4 項
, 刑法第11條前段、第2 條第1 項但書、第28條、第47條、第55
條、第42條第2 、3 項、第38條第1 項第1 款, 罰金罰鍰提高標
準條例第2 條, 現行法規所定貨幣單位折算新臺幣條例第2 條,
判決如主文。
中　　華　　民　　國　　94　　年　　9　　月　　28 　　日
                  刑事第四庭    審判長　法  官  莊鎮遠
                                        法　官　劉敏芳
　                  　　　　　　　　　　法　官　王以齊
以上正本證明與原本無異。
如不服本判決應於收受本判決送達後十日內向本院提出上訴書狀
，其未敘述上訴理由者，並得於提起上訴後十日內向本院補提理
由書狀（均須按他造當事人之人數附繕本）「切勿逕送上級法院
」
中　　華　　民　　國　　94　　年　　9　　月　　28 　　日
                                         書記官  盧姝伶
附錄本判決論罪科刑法條：
民國94年1 月26日修正前槍砲彈藥刀械管制條例第11條
未經許可，製造、販賣或運輸第4 條第1 項第1 款所稱其他可發
射金屬或子彈具有殺傷力之各式槍砲者，處5 年以上有期徒刑，
併科新臺幣1000萬元以下罰金。
未經許可，轉讓、出租或出借前項所列槍砲者，處3 年以上10年
以下有期徒刑，併科新臺幣700 萬元以下罰金。
意圖供自己或他人犯罪之用，而犯前二項之罪者，處無期徒刑或
7 年以上有期徒刑，併科新臺幣1000萬元以下罰金。
未經許可，持有、寄藏或意圖販賣而陳列第1 項所列槍砲者，處
1 年以上7 年以下有期徒刑，併科新臺幣700 萬元以下罰金。
第1 項至第3 項之未遂犯罰之。
槍砲彈藥刀械管制條例第12條
未經許可，製造、販賣或運輸子彈者，處1 年以上7 年以下有期
徒刑，併科新臺幣500 萬元以下罰金。
未經許可，轉讓、出租或出借子彈者，處6 月以上5 年以下有期
徒刑，併科新臺幣300 萬元以下罰金。
意圖供自己或他人犯罪之用，而犯前二項之罪者，處3 年以上10
年以下有期徒刑，併科新臺幣700 萬元以下罰金。
未經許可，持有、寄藏或意圖販賣而陳列子彈者，處5 年以下有
期徒刑，併科新臺幣300 萬元以下罰金。
第 1 項至第 3 項之未遂犯罰之。
